【裁判字號】    97,交聲,256
【裁判日期】    971216
【裁判案由】    違反道路交通管理處罰條例
【裁判全文】
臺灣宜蘭地方法院交通事件裁定         97年度交聲字第256號
原處分機關  交通部公路總局臺北區監理所宜蘭監理站
異  議  人
即受處分人  甲○○
上列異議人即受處分人因違反道路交通管理處罰條例案件，對於
交通部公路總局臺北區監理所宜蘭監理站於民國97年9月9日所為
之處分（處分案號：宜監字第裁43-Q00000000號）聲明異議，本
院裁定如下：
    主  文
異議駁回。
    理  由
一、原處分意旨略以：異議人即受處分人甲○○因酒後駕車，其
    駕駛執照自民國97年6月2日起至98年6月1日止遭原處分機關
    吊扣，猶於駕駛執照遭吊扣期間即97年7月30日晚間7時50分
    許，騎乘車牌號碼611-BLJ 普通重型機車行經興東路與中正
    路3 段路口，為宜蘭縣政府警察局羅東分局開羅派出所員警
    攔停舉發（舉發案號：宜警交字第Q00000000 號），原處分
    機關乃依道路交通管理處罰條例第21條第1項第5款規定，裁
    處新臺幣（下同）7,200元，吊銷駕駛執照，1年內不得考領
    駕駛執照。
二、異議意旨略以：因為知道自己的駕照遭吊扣，所以是由太太
    載伊，當時太太去買東西，伊在路旁等候，並未騎乘機車，
    爰依法聲明異議。
三、按汽車駕駛人，駕駛執照吊扣期間駕駛小型車或機器腳踏車
    者，處6,000元以上12,000 元以下罰鍰，當場禁止其駕駛，
    並吊銷其駕駛執照，1 年內不得考領駕駛執照，道路交通管
    理處罰條例第21條第1項第5款、第4項、第67條第3項分別定
    有明文。
四、異議人坦認其駕駛執照業經吊扣，復有證號查詢機車駕駛人
    畫面影本1 張在卷可參，堪認其為警舉發時之駕駛執照係處
    於吊扣之狀態。異議人雖辯稱：係太太騎乘機車，伊未騎車
    云云，然證人即舉發員警游志祥於本院調查時證稱：這件事
    伊記得很清楚，因為伊第1 次遇上這樣的違規人，當時異議
    人是紅燈右轉，伊將之攔停後，異議人說是在找皮包，請異
    議人陳報身份證字號，再以無線電回報，查出異議人的駕照
    因酒駕被吊扣，異議人一開始還一直求情，但一開出紅單後
    ，異議人的態度就變得很差，要伊放他一馬，還說經濟很不
    景氣之類的話，伊在場和異議人周旋將近40分鐘，沒有看到
    異議人的太太，伊開完紅單後，異議人就牽著機車走了，也
    沒有看到異議人在那邊等太太，伊是今年才剛從警校畢業，
    所以對本件有印象等語，是異議人所辯之真實性即有可疑。
    又國家行政事務龐雜，資源有限，對於行為人違反行政法上
    義務之蒐證自無法如刑事案件般嚴謹，是雖未有現場照片或
    監視錄影畫面為證，然舉發員警係在場之目擊證人，其到庭
    以具結擔保供述之真實性，並擔負有偽證罪責，且與異議人
    素不相識，又無嫌隙，應無攀誣異議人之理，在別無證據證
    明證人所言係屬虛偽或另有不可信之情狀外，本院尚不得僅
    以證人為本件開單告發之員警而全盤抹煞其在訴訟上所具有
    目擊證人之資格，其證言自得採為本院裁判之依據，依目擊
    證人游志祥前開證述，異議人違規事實甚明，所辯應不可採
    。
五、綜上，本件異議人確有駕駛執照吊扣期間駕駛機器腳踏車之
    違規事實，原處分機關依道路交通管理處罰條例第21 條第1
    項第5款、第4項、第67條第3 項及違反道路交通管理事件統
    一裁罰基準及處理細則第43條、第44條及第67條之規定，裁
    處異議人罰鍰7,200元，吊銷駕駛執照，1年內不得考領駕駛
    執照，核無不當。
本件聲明異議為無理由，應予駁回，爰依道路交通案件處理辦法
第19 條，裁定如主文。
中    華    民    國    97    年    12     月   16    日
                  交通法庭法  官  楊坤樵
以上正本證明與原本無異。
如不服本裁定，應於裁定送達後5日內，向本院提出抗告狀。（
應附繕本）
                          書記官  謝佩欣
中    華    民    國    97    年    12    月    18    日


司法院資訊處製作；財團法人民間司法改革基金會備份。
